【裁判字號】    90,基小,18
【裁判日期】    900216
【裁判案由】    清償管理費等
【裁判全文】
臺灣基隆地方法院基隆簡易庭小額民事判決    九十年度基小字第一八號
    原      告  協和交通有限公司
    法定代理人  乙○○
    訴訟代理人  甲○○
    被      告  丙○○
右當事人間請求清償管理費等事件，本院判決如左：
    主    文
被告應給付原告新台幣壹萬貳仟肆佰玖拾貳元，及自民國九十年一月十四日起至清償
日止，按年息百分之五計算之利息。
訴訟費用新台幣佰拾伍元由被告負擔。
本判決得假執行。
    理由要領
一、原告起訴主張被告於民國八十四年十月九日與原告訂立合約，由被告提供車體，
    借用原告名義登記使用車牌號碼ＢＶ─二二八號營業小客車車牌貳面及行車執照
    壹枚，參加原告公司營業，被告應按月繳付原告服務費新台幣（下同）一千二百
    元，並支付原告代墊之稅金、規費、保險費、交通違規罰款等費用；被告自八十
    八年十二月九日起至八十九年六月二十八日止，積欠上開服務費及代墊稅費合計
    一萬七千四百九十二元，扣除被告讓售中古車身價值五千元，被告尚積欠原告一
    萬二千四百九十二元，屢經催繳仍未清償等語；被告雖不爭執兩造間有系爭經營
    合約及應負擔服務費、稅金、規費、保險費、交通違規罰款之事實，惟抗辯其車
    與牌照均已於八十九年六月二十八日即交付給原告，原告仍向其請求上開費用，
    殊不合理等語。經查：原告主張之事實，業據提出契約書、車輛讓渡書、行費及
    稅費收支明細表、欠費計算書（行費計算至八十九年六月二十八日止）各一份、
    汽車燃料使用費繳費收據三張（八十八年冬季二千四百元、八十九年春季二千四
    百元、八十九年夏季二千三百七十三元）、使用牌照稅繳費收據一張（八十九年
    上期一千五百三十元）一張為證，核其服務費（即行費）、稅費均屬被告經營車
    牌號碼ＢＶ─二二八號營業小客車期間（至八十九年六月二十八日止）所發生，
    依兩造間之系爭合約應由被告所負擔，是故，原告依兩造間系爭營業車合營契約
    之法律關係請求被告給付上開積欠之服務費及代墊款合計一萬二千四百九十二元
    ，為有理由。
二、按遲延之債務，以支付金錢為標的者，債權人得請求依法定利率計算之遲延利息
    ；對於利息，無須支付遲延利息；應付利息之債務，其利率未經約定，亦無法律
    可據者，週年利率為百分之五；給付有確定期限者，債務人自期限屆滿時起，負
    遲延責任；給付無確定期限者，債務人於債權人得請求給付時，經其催告而未為
    給付，自受催告時起，負遲延責任，其經債權人起訴，或依督促程序送達支付命
    令者，與催告有同一之效力，民法第二百三十三條第一項前段、第二項、第二百
    零三條、第二百二十九條第一項、第二項分別定有明文。原告併請求被告給付自
    起訴狀繕本送達被告之翌日即九十年一月十四日起至清償日止，按年息百分之五
    計算之遲延利息，為有理由。
三、從而，原告請求被告給付服務費及代墊款合計一萬二千四百九十二元及自九十年
    一月十四日起至清償日止，按年息百分之五計算之利息，為有理由，應予准許。
四、本件係依小額訴訟程序為被告敗訴之判決，依民事訴訟法第四百三十六條之二十
    ，應依職權宣告假執行。
中      華      民      國    九十    年      二      月      十六      日
~B臺灣基隆地方法院基隆簡易庭
~B    法      官  蔡岱霖
右正本證明與原本無異。
對於本件判決如有不服，應於收受送達後二十日內向本院提出上訴書狀，上訴於本院
合議庭，並按他造當事人之人數附俱繕本。
當事人之上訴，非以判決違背法令為理由不得為之，上訴狀應記載上訴理由，表明下
列各款事項：
（一）原判決所違背之法令及其具體內容。
（二）依訴訟資料可認為原判決有違背法令之具體事實。
中      華      民      國    九十    年      二      月     二十一     日
~B    法院書記官  范育誠


司法院資訊處製作；財團法人民間司法改革基金會備份。
